# 关于国资无偿划转涉及期间的处理

提问人：mymilitary 时间：2016-10-13 21:00:25
请问各位老师，审计中遇到一无偿划转涉及时间的问题，描述如下： 某国资集团公司有A、B两个全资子公司。B公司欲发债，需要审计 2014 、 15 年报表，集团公司在 2016 年 9 月将A无偿划转给B，现问B能否在14/15年的报表中编制合并报表？有老师认为不能合并，理由： 1 ， 2015 年末尚未完成合并活动，此报表编制基础错误不符合企业实际情况及准则规定。 2 ，对于国资公司股权划转情况，不能按同一控制规定追溯调整，只能作为发生当期划入权益增加处理； 3 ，此外，同一控制合并追溯规定是在合并报告追溯比较期间报表的规定，不能放弃合并当期而单独披露追溯后的比较期间报表，这不符合企业实际报告期内经营状况。 如果不能合并，变通办法是否需要加一期，比如编制 2014 年、 2015 年及 2016 年1-9月的合并报表？或将划转日期变更为 2015 年底？

回答人：chenyiwei
该事项如果是在该国资集团主导下实施的，且A构成“业务”，则可以界定为同一控制下企业合并。但如果只编制 2014 、 2015 年度报表，则鉴于合并日是 2016 年 9 月，还是不能将A纳入该报表中B的合并报表范围。如果要按照 2016 年 9 月划转完成后的架构编制2014 、 2015 年度的合并报表，则该合并报表是基于特殊基础编制的备考报表。你说的“加一期”的变通方法或可一试。

提问人：mymilitary 时间：2016-10-14 09:38:32
谢谢陈版答复。 如果A的直接股东不是那个国资集团，但属于国资系统的。划转能否界定为同一控制下的合并？因为有意见认为“报告期内存在股权划拨完成亦不能按同一控制规定追溯调整，只能作为发生当期划入权益增加处理”。

回答人：chenyiwei
如果属于同一国资委管辖，则在该国资委主导下的划转（被划转方构成业务）也可作为同一控制下企业合并，相应地划入方合并报表层面调整前期比较数据。